臺灣雲林地方法院刑事判決　　　　　　　　　　　　　　九十年度交訴字第七八號
　　公　訴　人　臺灣雲林地方法院檢察署檢察官
　　被　　　告　甲○○
右列被告因過失致死案件，經檢察官提起公訴（九十年度偵字第四一九三號），本院
判決如左：
    主  文
甲○○從事業務之人，因業務上之過失致人於死，處有期徒刑捌月。
    事  實
一、甲○○係穩利通運股份有限公司（下稱穩利公司）之司機，平日以駕駛大貨車運
    送貨物為業，為從事業務之人。民國九十年十月八日上午十一時許，甲○○駕駛
    穩利公司所有車牌ＸＯ─一三五號營業曳引車，在台中港卸貨後要回高雄，沿斗
    南交流道大業路轉延平路南往北方向行駛，途經雲林縣斗南鎮○○里○○路○段
    一二八號前（即台一線南下二三八．一公里處），原應注意大型車不得在內線車
    道行駛，且應注意行經無號誌之交岔路口時，應減速慢行，並注意車前狀況及左
    右來車，隨時採取必要之安全措施，以保行車安全，而當時並無不能注意之情事
    ，竟疏未注意車前及左右狀況，致未察覺在其車道左側靠近安全島處，有亦疏未
    注意行經無號誌之交岔路口時，應小心穿越，並注意前後來車之蔡義春騎乘腳踏
    車由西往東方向穿越道路，而側撞並輾過蔡義春，致蔡義春受有全身多處外傷致
    出血性休克，當場死亡。本件車禍後，甲○○於有偵查犯罪職權之機關及公務員
    知悉其犯罪前，即央請路人報警處理，自首承認其為肇事司機，並接受裁判。
二、案經蔡義春之弟乙○○訴由雲林縣警察局斗南分局報告臺灣雲林地方法院檢察署
    檢察官偵查起訴。
    理  由
一、右揭犯罪事實，業據被告甲○○先後於警訊、檢察官訊問及本院審理時坦白承認
    ，有警訊筆錄、雲林縣警察局斗南分局斗南派出所變死案件初步調查報告書、刑
    事案件呈報單、一般交通事故紀錄（通報）單、道路交通事故調查表及肇事現場
    暨車輛照片八張可證，且被害人蔡義春因全身多處外傷致出血性休克，當場死亡
    ，亦經臺灣雲林地方法院檢察署檢察官率同法醫師相驗屬實，製有勘驗筆錄、相
    驗屍體證明書、驗斷書及相驗照片十張在卷可按，被告之自白核與事實相符。
二、按大型車除超越同一車道之前車或準備左轉彎外，均不得在內側車道行駛，且汽
    車行經無號誌之交岔路口時，應減速慢行，作隨時停車之準備，並應注意車前狀
    況，隨時採取必要之安全措施，道路交通安全規則第九十八條第一項第一款、第
    九十三條第一項第三款、第九十四條第三項分別定有明文，被告駕車自應注意遵
    守上開規定。從卷附肇事現場圖及照片顯示，被告行向之延平路，係雙向四車道
    ，中間有分隔島。被害人被擦撞輾壓後之散落物、腳踏車、屍體，都是靠被告行
    向過了交岔路口安全島起點起至二．四公尺之間，被告大貨車左後輛有血跡，腳
    踏車及屍體都有被輾壓之痕跡（屍體部分，有法醫師出具之驗斷書可佐）。被告
    亦自白行經肇事地點時，行駛於內側車道，並未發現被害人騎乘腳踏車在該交岔
    路口中，亦不知蔡義春係從左或右向騎入，是撞到被害人後，感覺後輪壓到東西
    ，下車查看，始知肇事。足見肇事當時被告顯然是違規行駛於內側車道，且未注
    意車前狀況及交岔路口之左右來車，小心通行。而且可以確定被害人腳踏車當時
    停在被撞起點位置─安全島起點，為被告駕駛之大貨車左後輪擦撞倒地後拖行輾
    壓而過。而依上開道路交通事故調查表各項記載所示，案發當時天候晴、白天視
    距良好，且路面乾燥、無缺陷及障礙物，並無不能注意之情形，是被告就本件交
    通事故之發生，顯有過失，已堪認定，被告聲請將本案送鑑定，核屬無必要，附
    此敘明。
三、雖從道路交通事故調查表及現場照片所示，本案肇事地點係無號誌之交岔路口，
    且劃設有黃色網狀線，禁止臨時停車，表示該交岔路口車輛往來頻繁，被害人騎
    乘腳踏車穿越該路口時，自應看清左右無來車並在不妨礙汽車通行之情況下迅速
    通過，然從被害人被撞擊點係靠近內側車道安全島處，且被告陳稱其行經該交岔
    路口時未見被害人穿越馬路等情，堪認被害人騎車行經該交岔路口等待左右無車
    欲通行時，疏未注意停車地點是否防礙汽車通行，且未注意周圍狀況，以致於腳
    踏車被被告之左後輪側撞，是被害人對本件車禍之發生，亦有過失，惟被告過失
    責任並不因而解免。且被害人確因本件車禍受傷不治死亡，則其死亡與被告之過
    失間有相當因果關係，足以認定。從而，被告業務過失致人於死犯行，即堪認定
    。
四、核被告所為係犯刑法第二百七十六條第二項之業務過失致死罪。被告肇事後，於
    有偵查犯罪職權之機關及公務員知悉其犯罪前，即報警處理，自首並接受裁判等
    情，業經證人即至現場處理之警員林耿顯於檢察官訊問時證述明確，合於自首規
    定，應依刑法第六十二條前段規定，減輕其刑。本院審酌被告駕車疏未注意前開
    規定，致被害人死亡，過失情節及所生危害匪淺，惟其並無前科，素行良好，有
    臺灣高等法院被告全國前案紀錄表可按，且本件車禍之發生被害人亦有過失，及
    被告犯後承認過錯，態度尚佳。雖本件被告尚未與被害人家屬達成民事和解，取
    得被害人家屬諒解，但審酌被告平均每月收入三萬餘元，已婚，有二子分別為五
    歲及六歲，業據被告於本院審理時供明，且有被告戶籍資料可稽，並非經濟富裕
    而故不賠償等情，量處如主文所示之刑。
據上論斷，應依刑事訴訟法第二百九十九條第一項前段，刑法第二百七十六條第二項
、第六十二條前段，罰金罰鍰提高標準條例第一條前段，判決如主文。
本案經檢察官林禎瑩到庭執行職務。
中      華      民      國    九十一    年      一      月     十一     日
                                         臺灣雲林地方法院刑事第一庭
                                             審判長法官  康  樹  正
                                                   法官  林  輝  煌
                                                   法官  蔡  碧  蓉
右正本證明與原本無異。
如不服本判決，應於判決送達後十日內向本院提出上訴狀( 應附繕本 )。
                                                 書記官  陳  善  永
中      華      民      國    九十一    年      一      月     十一     日
附錄本案論罪科刑法條全文
刑法第二百七十六條
因過失致人於死者，處二年以下有期徒刑、拘役或二千元以下罰金。
從事業務之人，因業務上之過失犯前項之罪者，處五年以下有期徒刑或拘役，得併科
三千元以下罰金。
